臺灣臺南地方法院刑事判決　　　　　　　　　　　　　九十一年度易字第五九三號
　　公　訴　人　臺灣台南地方法院檢察署檢察官
　　被　　　告　甲○○
右列被告因竊盜案件，經檢察官提起公訴（九十一年度偵字第四○四四號），本院判
決如左：
    主  文
甲○○攜帶兇器、踰越安全設備、於夜間侵入住宅竊盜，處有期徒刑捌月。
小武士刀壹把沒收。
    事  實
一、甲○○前於民國（下同）八十七年間，因犯竊盜罪，經本院判處有期徒刑八月，
    緩刑四年，於八十八年二月十二日確定，現仍於緩刑期間，猶不知悔改。詎其竟
    意圖為自己不法之所有，於九十一年二月十八日凌晨零時三十分許，持客觀上足
    為兇器使用之小武士刀一把（另扣押於台灣台南地方法院檢察署九十一年度偵字
    第一八九七號偵查卷，非屬槍砲彈藥刀械管制條例所指之刀械），趁住戶之窗戶
    未關，而以踰越窗戶之方式，侵入丙○○位於台南縣永康市○○街一○二巷一二
    九弄一號五樓之住處，並乘丙○○不及注意之際，竊取其所有之易利信Ｔ二八型
    行動電話一支及中華電信ＳＩＭ卡一張，得手後留供己用。嗣於同年二月十九日
    下午二時三十分許，甲○○因另案經警查獲，而於台南縣警察局永康分局刑事組
    偵訊時，自其身上扣得上揭行動電話及ＳＩＭ卡等物（已發還被害人），因而查
    知上情。
二、案經台南縣警察局永康分局報請台灣台南地方法院檢察署檢察官偵查起訴。
    理  由
一、訊據被告甲○○固不否認有於右揭時地侵入被害人丙○○住處竊取行動電話及Ｓ
    ＩＭ卡等物之事實，惟矢口否認有何攜帶兇器之犯行，辯稱：伊當日侵入該大樓
    後，從頂樓逐層往下搜尋門窗未關之住戶，打算入內行竊，而伊先至五樓丙○○
    住處竊得物品後，再往下至三樓之乙○○住處行竊，但因伊進入行竊不久即驚動
    屋主，伊為脫免逮捕，即隨手拿取置放在該住處之小武士刀一把予以抵抗，實則
    伊侵入上開二被害人住處行竊時，純係空手為之云云。經查，右揭事實，業據被
    告甲○○於警訊、檢察官偵訊及本院初次審理時始終供認不諱，核與被害人丙○○指述之情節相符，並有贓物認領保管單一紙及被告同日稍後實施準強盜犯行所
    查扣之小武士刀一把扣案附卷可稽（小武士刀部分係另扣押於台灣台南地方法院
    檢察署九十一年度偵字第一八九七號偵查卷內），且經本院將該小武士刀送請台
    南市警察局鑑驗結果，則以其長度不足而認非屬槍砲彈藥刀械管制條例列管之刀
    械一節，有該局出具之函文一份在卷可佐，足見被告前揭自白確與事實相符。雖
    被告嗣後於本院審理時另以前詞置辯，惟查，證人乙○○已於本院審理時證稱：
    伊住處並無置放小武士刀，且該武士刀亦非伊或伊家人所有之物，更何況當日深
    夜伊從廚房走出而撞見被告時，被告就已經手持該把武士刀等語（見本院九十一
    年七月十日審判筆錄），此核與被告於本院初次訊問時所供：該把武士刀係伊當
    兵前朋友送給伊的，而行竊當日所以攜帶刀械，乃因伊認該刀械可以防身等語（
    見九十一年五月二十一日審判筆錄）相符，是被告事後翻異其供述，純係事後推
    諉卸責之詞，要無足取信。準此，本件事證明確，被告犯行堪予認定，自應依法
    論科。
二、核被告甲○○所為，係犯刑法第三百二十一條第一項第一款、第二款、第三款之
    加重竊盜罪（公訴意旨並未敘明被告所涉踰越安全設備部分，惟被告確係趁被害
    人住處之窗戶未關，而翻越窗戶侵入屋內搜尋財物等情，業據被告於警訊及本院
    審理時供認綦詳，是公訴人漏未起訴被告所涉刑法第三百二十一條第一項第二款
    之加重條件，尚有誤會，謹此敘明。）。爰審酌被告正值青年，不知努力向上，
    意欲貪圖非份利得，且其甫因竊盜犯行經給予緩刑機會，卻於緩刑期間內再度實
    施竊盜犯行，益徵其行為惡性，併其犯罪之動機、目的、攜帶兇器且夜間侵入住
    宅行竊之手段、對社會治安危害甚大、犯後又屢屢翻異供述，並未切實悔過等一
    切情狀，量處如主文所示之刑，以資懲儆。至被告行竊時所攜帶之小武士刀一把
    ，係被告所有，並供其行竊時防身所用之物等節，業據被告供認在卷，（惟該小
    武士刀一把，因被告復持之於同日凌晨一時四十分許，至同棟大樓之被害人乙○○等人住處實施強盜犯行，遂查扣於台灣台南地方法院檢察署九十一年度偵字第
    一八九七號偵查卷中，有卷附之起訴書、扣押物品清單等文件可證）爰併依刑法
    第三十八條第一項第二款之規定予以宣告沒收。
據上論斷，應依刑事訴訟法第二百九十九條第一項前段，刑法第三百二十一條第一項
第一款、第二款、第三款、第三十八條第一項第二款，判決如主文。
中      華      民      國    九十一    年      七      月    二十四    日
                                  臺灣臺南地方法院刑事第二庭
                                          法  官  林彥君
右正本證明與原本無異。
如不服本判決，應於判決送達後十日內，向本院提出上訴狀。
                                          書記官  黃傳鈞
中      華      民      國  九十一    年      七      月    二十四    日
附錄本案論罪科刑法條全文：
刑法第三百二十一條第一項：
  犯竊盜罪而有左列情形之一者，處六月以上、五年以下有期徒刑：
    一  於夜間侵入住宅或有人居住之建築物、船艦或隱匿其內而犯之者。
    二  毀越門扇、牆垣或其他安全設備而犯之者。
    三  攜帶兇器而犯之者。
    四  結夥三人以上而犯之者。
    五  乘火災、水災或其他災害之際而犯之者。
    六  在車站或埠頭而犯之者。
